th: อุปกรณ์สำหรับสัตว์และสัตว์เลี้ยง > อุปกรณ์สัตว์เลี้ยง > อุปกรณ์ทางน้ำและปลา > อุปกรณ์ตกแต่งตู้ปลา: พื้นหลังตู้ปลา; ถ้ำและที่พักพิงในตู้ปลา; หินในตู้ปลา; พื้นผิวตู้ปลา; พืชปลอม; การตกแต่งฟองอากาศ; ไม้ระแนง; วัสดุตกแต่ง; ซากเรืออับปาง
tr: Hayvanlar ve Evcil Hayvan Ürünleri > Evcil Hayvan Ürünleri > Balık ve Su Malzemeleri > Akvaryum Dekorları: Akvaryum Arka Planları; Akvaryum Mağaraları ve Barınakları; Akvaryum Kayaları; Akvaryum Yüzeyleri; Yapay Bitkiler; Köpüren Süslemeler; Odun; Süsler; Enkazlar
es: Productos para mascotas y animales > Productos para mascotas > Suministros para peces y acuarios > Decoraciones para acuarios: Fondos de acuario; Cuevas y refugios para acuarios; Rocas de acuario; Sustratos para acuarios; Plantas artificiales; Decoraciones burbujeantes; Madera a la deriva; Adornos; Naufragios
ja: ペット・ペット用品 > ペット用品 > 魚・水産用品 > 水槽用小物類: 水槽用背景; 水槽の洞窟・シェルター; 水槽の岩; 水槽用底床; 人工植物; 泡が出るデコレーション; 流木; 装飾品; 難破船
ko: 동물/반려동물 용품 > 반려동물 용품 > 어류/수족관 용품 > 수족관 장식 용품: 수족관 배경; 수족관 동굴/은신처; 수족관 돌; 수족관 기질; 인조 수초; 공기방울 장식; 유목; 장식품; 난파선
cs: Chovatelství > Potřeby pro domácí zvířata > Potřeby pro ryby a vodní živočichy > Akvarijní dekorace: Akvarijní pozadí; Akvarijní jeskyně a úkryty; Akvarijní kameny; Akvarijní substráty; Umělé rostliny; Bublinkové dekorace; Dekorativní kořeny; Ornamenty; Vraky lodí
vi: Đồ dùng cho động vật & thú cưng > Đồ dùng cho thú cưng > Đồ dùng cho cá & động vật thủy sinh > Đồ trang trí bể cá: Dán nền bể cá; Hang động & hang trú ẩn cho bể cá; Đá trang trí bể cá; Lớp lót nền bể cá; Cây giả trang trí; Đồ trang trí tạo bong bóng; Gỗ lũa; Đồ trang trí; Mô hình tàu đắm
zh-TW: 動物/寵物補給品 > 寵物用品 > 魚和水族用品 > 水族箱造景飾品: 水族箱背景; 水族館洞穴和遮蔽物; 水族館石頭; 水族箱底材; 人造植物; 氣泡裝飾; 漂流木; 裝飾; 沈船造景
nl: Dieren > Benodigdheden voor huisdieren > Benodigdheden voor vissen en water > Decoraties voor aquariums: Achtergronden voor aquariums; Grotten en schuilplaatsen voor aquariums; Stenen voor aquariums; Voedingsbodem voor aquariums; Kunstplanten; Bubbelende decoraties; Drijfhout; Ornamenten; Scheepswrakken
fr: Animaux et articles pour animaux de compagnie > Articles pour animaux de compagnie > Poissons et fournitures aquatiques > Décorations d’aquariums: Fonds d’aquarium; Grottes et abris d’aquarium; Roches d’aquarium; Substrats pour aquariums; Plantes artificielles; Décorations à bulles; Bois flotté; Décorations; Épaves
pl: Zwierzęta i artykuły dla zwierząt > Artykuły dla zwierząt > Artykuły i akcesoria dla rybek > Ozdoby akwariowe: Tła do akwarium; Jaskinie i kryjówki do akwarium; Skały i kamienie akwariowe; Podłoża akwariowe; Sztuczne rośliny do akwarium; Dekoracja z bąbelkami; Korzenie dekoracyjne; Ozdoby do akwarium; Wraki statków
pt-BR: Animais e produtos para animais de estimação > Suprimentos para animais de estimação > Peixes e suprimentos aquáticos > Decorações para aquários: Fundos de aquário; Cavernas e abrigos para aquário; Pedras para aquário; Substratos para aquário; Plantas artificiais; Decorações borbulhantes; Madeira flutuante; Enfeites; Naufrágios
de: Tiere & Tierbedarf > Haustierbedarf > Zierfisch- Aquarien- und Teichbedarf > Aquariumdekoration: Aquarienhintergründe; Aquariumhöhlen und Verstecke; Aquariensteine; Aquariensubstrate; Künstliche Pflanzen; Blubbernde Dekoration; Treibholz; Verzierungen; Schiffswracks
en: Animals & Pet Supplies > Pet Supplies > Fish & Aquatic Supplies > Aquarium Decors: Aquarium Backgrounds; Aquarium Caves & Shelters; Aquarium Rocks; Aquarium Substrates; Artificial Plants; Bubbling Decorations; Driftwood; Ornaments; Shipwrecks
ro-RO: Animale și articole pentru animale de companie > Articole pentru animale de companie > Articole pentru pești și acvaristică > Decor pentru acvariu: Fundaluri de acvariu; Peșteri și adăposturi pentru acvariu; Pietre pentru acvariu; Substraturi pentru acvariu; Plante artificiale; Decorațiuni cu bule de aer; Bucăți de lemn; Ornamente; Epave
sl-SI: Živali in pripomočki za hišne ljubljenčke > Pripomočki za hišne ljubljenčke > Pripomočki za ribe in vodne živali > Okraski za akvarije: Ozadja za akvarije; Akvarijske jame in zatočišča; Kamenje za akvarije; Substrati za akvarije; Umetne rastline; Mehurčkasti okraski; Plavajoči les; Okras; Ladijske razbitine
sk-SK: Potreby pre zvieratá a domácich miláčikov > Potreby pre domácich miláčikov > Potreby pre rybička a akváriá > Dekorácie v akváriu: Pozadie akvária; Akváriové jaskyne a úkryty; Skaly do akvária; Akvariové substráty; Umelé rastliny; Bublinkové dekorácie; Naplavené drevo; Ozdoby; Vraky lodí
nb: Produkter til dyr og husdyr > Husdyrprodukter > Fiske- og vannutstyr > Akvariedekor: Akvariebakgrunner; Akvariehuler og -tilfluktsrom; Akvariestener; Akvariesubstrater; Kunstige planter; Boblende dekorasjoner; Drivved; Ornamenter; Skipsvrak
pt-PT: Artigos para animais e animais estimação > Artigos para animais > Artigos aquáticos e para peixes > Decorações para aquário: Fundos para aquário; Cavernas e abrigos para aquário; Pedras para aquário; Substratos para aquário; Plantas artificiais; Decorações borbulhantes; Troncos; Ornamentos; Destroços de navio
lt-LT: Gyvūnai ir prekės naminiams gyvūnams > Prekės naminiams gyvūnams > Prekės žuvims ir kitiems vandens gyvūnams > Akvariumų papuošimai: Akvariumų fonai; Akvariumų urvai ir slėptuvės; Akvariumų akmenys; Akvariumų substratai; Dirbtiniai augalai; Burbulus leidžiantys papuošimai; Plūduriuojanti mediena; Ornamentai; Laivų nuolaužos
it: Articoli per animali > Animali domestici - Articoli > Forniture ittiche e acquatiche > Decorazioni per acquari: Sfondi acquario; Grotte e rifugi dell'acquario; Rocce dell'acquario; Substrati per acquari; Piante artificiali; Decorazioni gorgoglianti; Driftwood; Ornamenti; Relitti
fi: Eläinten ja lemmikkieläinten tarvikkeet > Lemmikkieläinten tarvikkeet > Kala- ja akvaariotarvikkeet > Akvaarion koristeet: Akvaarion taustat; Akvaarion luolat ja suojat; Akvaarion kivet; Akvaarion alustat; Tekokasvit; Kuplivat koristeet; Ajopuut; Koristeet; Haaksirikkoutuneet alukset
da: Dyr og tilbehør til kæledyr > Tilbehør til kæledyr > Fisk og vandforsyninger > Pynt til akvarium: Baggrunde til akvarium; Huler og grotter til akvarium; Sten til akvarium; Akvariesubstrater; Kunstige planter; Boblende dekorationer; Drivtømmer; Ornamenter; Skibsvrag
sv: Djur och tillbehör till husdjur > Tillbehör till husdjur > Fisk och vattentillbehör > Akvariedekorationer: Akvariebakgrunder; Akvariegrottor och krypin; Akvariestenar; Akvariesubstrat; Konstgjorda växter; Bubblande dekorationer; Drivved; Ornament; Skeppsvrak
el: Ζώα και προμήθειες για κατοικίδια ζώα > Προμήθειες για κατοικίδια ζώα > Προμήθειες για ψάρια & υδρόβια ζώα > Διακοσμητικά ενυδρείων: Φόντο ενυδρείου; Σπηλιές & καταφύγια για ενυδρεία; Βράχια ενυδρείου; Υποστρώματα ενυδρείου; Τεχνητά φυτά; Διακοσμήσεις με φυσαλίδες; Ξύλο που επιπλέει; Στολίδια; Ναυάγια
bg-BG: Артикули за животни и домашни любимци > Артикули за домашни любимци > Риби и артикули за акваристика > Декорации за аквариуми: Фонове за аквариум; Пещери и заслони за аквариум; Камъни за аквариум; Субстрати за аквариум; Изкуствени растения; Декорации с мехурчета; Дървени декорации; Орнаменти; Корабни останки
hr-HR: Životinje i potrepštine za kućne ljubimce > Potrepštine za kućne ljubimce > Potrepštine za ribe i vodeni svijet > Uređenje akvarija: Pozadine za akvarij; Špilje i skloništa za akvarij; Kamenje za akvarij; Podloge za akvarij; Umjetne biljke; Pjenušavi ukrasi; Naplavine; Ornamenti; Olupine brodova
ru: Животные и товары для питомцев > Товары для домашних животных > Товары для рыб и аквариумов > Товары для декорирования аквариумов: Фоны для аквариумов; Гроты и укрытия для аквариумов; Камни для аквариумов; Грунты для аквариумов; Искусственные растения; Элементы декора с пузырьками; Коряги; Другие элементы декора; Затонувшие корабли
zh-CN: 动物/宠物用品 > 宠物用品 > 鱼类和水族用品 > 水族馆装饰: 水族馆背景; 水族馆洞穴和躲避; 水族馆岩石; 水族箱底床; 人造植物; 冒泡装饰品; 浮木; 装饰品; 沉船
hu: Állatok és kisállatkellékek > Háziállat-kellékek > Hal- és vízi kellékek > Akváriumdekorációk: Akváriumhátterek; Akváriumbarlangok és -menedékek; Akváriumsziklák; Akváriumszubsztrátumok; Mesterséges növények; Buborékoló dekorációk; Uszadékfa; Díszek; Hajóroncsok